# 企业合并问题

提问人：dingyue1225 时间：2019-01-21 20:54:31
陈版主，您好；有个问题想请教下
1 、A 公司以零对价收购 B 公司，B 公司净资产为负数，但有专利，该专利未经评估，收购时 B 公司实收资本为 0 ，即 A公司收购后需承担其出资义务，请问（ 1 ）收购日合并报表中该专利在未经评估的情况下是否可以确认为无形资产（按合并日的净资产金额）；（ 2 ）A 公司承担出资义务需要确认相关的负债吗，还是在每次出资时确认相关的长期股权投资成本？

回答人：chenyiwei
1 、要考虑 B 公司是否不构成业务且只有这一项专利资产。如果是则可以采用你说的倒挤方法；反之，如果构成业务，或者有多项可辨认的无形资产，则仍需评估。
2 、在 A 的单独报表中，尚未履行的出资义务不构成负债，除非 B 公司进入清算，此时需补足尚未实缴的出资但可收回金额很可能为零，需参考或有事项中亏损合同准则的规定处理。

提问人：zyqlucsuc@163.c 时间：2019-11-27 06:30:19
陈版您好，请教您业绩承诺的问题！
假设净资产收购一家公司，收购比例 60%，收购后第一年完成利润 100 万，收购第二年完成净利润 200 万，如果第一年没有完成，那么累计两年能完成 300 万也可，但是如果两年都没满足，那么可以调整我方持股比例，请问这种业绩承诺我们在收购是不是不需要进行账务处理？在真正不满足的时候如果股权变动在仍然控制的情况下差额调整资本公积对吗？

回答人：chenyiwei
授衔明确讨论前提：此次收购构成非同一控制下合并。
在此前提下，上述安排构成或有对价，应作为一项以公允价值计量且其变动计入损益的金融资产核算。在初始确认时就应合理估计该项金融资产的公允价值（有可能为零），从收购总价中扣除，剩余部分作为合并成本。
假设在最终确定不满足对赌条件时本公司可以无偿获取目标公司的部分股份，提升本企业对子公司的持股比例，则届时将该项或有对价相关金融资产的公允价值作为取得额外股权的成本，在合并报表层面将该项成本与交易日取得股权对应的少数股权份额之间的差额按权益性交易原则处理。